臺灣新竹地方法院交通事件裁定　　　　　96年度交聲字第92號
移送機關即
原處分機關　交通部公路總局新竹區監理所新竹市監理站
異　議　人
即受處分人　甲○○
上列異議人即受處分人因違反道路交通管理處罰條例案件，對於
交通部公路總局新竹區監理所新竹市監理站民國96年3月21日所
為之竹監新四字第裁51-E00000000號違反道路交通管理事件裁決
書，聲明異議，本院裁定如下：
    主  文
異議駁回。
    理  由
一原處分機關交通部公路總局新竹區監理所新竹市監理站裁決理
  由以：異議人即受處分人甲○○駕駛車牌號碼CX-6490號自用
  小客車，於民國96年1月28日9時59分許，在新竹市○○街劃紅
  線路段違規停車，為新竹市警察局交通隊員警逕行掣單舉發，
  經將舉發通知單送達予異議人，異議人於應到案日期前向原處
  分機關提出申訴，經原處分機關函請舉發單位即新竹市警察局
  交通隊調查結果，仍認異議人確有前述違規行為，遂依道路交
  通管理處罰條例第56條第1項第1款，裁處異議人罰鍰新臺幣（
  下同）900元，此有新竹市警察局96年3月6日竹市警交字第096
  0007582號函、原處分機關之96年3月21日竹監新四字第裁51-E
  00000000號違反道路交通管理事件裁決書及送達證書、違規案
  件陳述單各1份、採證照片2張在卷可稽。
二聲明異議意旨略以：異議人於96年1月28日9時59分許駕駛車牌
  號碼CX-6490號自用小客車，係將車輛停放在新竹市○○街劃
  紅線路段之外，且舉發當日為假日，並未影響交通，停車地點
  亦應為湳雅街87號而非湳雅街85號，原處分顯有違誤，請求撤
  銷原處分等語。
三按汽車在禁止臨時停車處所不得停車，又設有禁止臨時停車標
  線處所不得臨時停車，道路交通安全規則第112條第1項第1款
  、第111條第1項第3款分別定有明文。次按汽車駕駛人停車時
  ，有在禁止臨時停車處所停車之情形者，處600元以上1200元
  以下罰鍰，道路交通管理處罰條例第56條第1項第1款亦有明文
  。再依道路交通標誌標線號誌設置規則第169條第1項、第4項
  規定，禁止臨時停車線，係用以指示禁止臨時停車路段，為紅
  色實線，且禁止時間為全日24小時。查：異議人駕駛車牌號碼
  CX-6490號自用小客車於上揭時間確實停放於劃有紅線禁止臨
  時停車之舉發地點，有卷附之舉發照片2張可證。異議人雖辯
  稱係將車輛停放於紅色標線之外，然設有禁止停車標線之路段
  嚴禁停車之規範目的，係在於維持該路段之用路人行車、行走
  之順暢及保障用路人駕車行駛該路段之安全，是經主管機關劃
  設紅線之路段，均應禁止臨時停車，而無紅線之左右或內外准
  許臨時停車之理，否則不足達到劃設禁止臨時停車線之規範目
  的，此與影響交通之程度本無關聯。又依上開道路交通標誌標
  線號誌設置規則規定，禁止臨時停車之紅色實線禁止時間為全
  日24小時，亦不因平日或假日有別。故異議人辯稱舉發當日為
  假日，車輛停放在紅線之外，並未影響交通云云，顯不可採。
  異議人雖另稱其停車地點為新竹市○○街87號前而非湳雅街85
  號，然原裁決書舉發地點之記載，僅係供表示其違規處所之用
  ，本件既有舉發照片存卷可查，則舉發地點附近門牌號碼記載
  是否精確，於異議人違規之事實毫無影響，其此部分辯解亦非
  可取。
四綜上所述，異議人確有於前開時、地將車輛停放於劃有紅線禁
  止臨時停車路段之違規行為，原處分機關依道路交通管理處罰
  條例第56條第1項第1款之規定，裁處異議人罰鍰900元，認事
  用法核無違誤，本件異議為無理由，應予駁回。
五據上論斷，應依道路交通案件處理辦法第19條，裁定如主文。
中　　華　　民　　國　　96　　年　　4 　　月　　11　　日
                  交通法庭法　官　鄭子俊
以上正本證明與原本無異。
如不服本裁定，應於裁定送達後5日內向本院提出抗告狀。
中　　華　　民　　國　　96　　年　　4　　月　 　11　　日
                          書記官　沈藝珠
